臺灣屏東地方法院刑事判決　　　　　　　　　　　　　九十一年度易字第二五二號
　　公　訴　人　臺灣屏東地方法院檢察署檢察官
　　被　　　告　乙○○
右列被告因竊盜案件，經檢察官提起公訴（九十年度偵字第五一四六號），本院判決
如左：
    主  文
乙○○竊盜，處拘役伍拾日，如易科罰金，以參佰元折算壹日。緩刑貳年。
    事  實
一、乙○○意圖為自己不法之所有，於民國八十八年四月八日二十二時許，在屏東縣
    新園鄉○○村○○路六十號前，以不明方法竊取丙○○所有之車牌號碼ＷＱＬ─
    九三七號輕型機車一部後，即將車牌拆下丟棄留供己用。嗣乙○○因喝酒附載甲○○，在屏東縣萬巒鄉五溝村附近摔倒，甲○○遂載送乙○○前往醫院，乙○○
    並委託甲○○將前揭機車送修，後因無力償還甲○○為其所代墊之機車修復費用
    ，遂將上開機車留置於甲○○（所涉贓物部分，另經臺灣屏東地方法院檢察署檢
    察官不起訴處分）處。嗣於九十年八月十一日上午九時三十分許，甲○○騎乘上
    開機車，途經屏東縣竹田鄉○○○○道運動公園時，為警發覺該部機車未懸掛車
    牌並加以攔檢，進而查悉上情，並扣得前揭機車一部（已發還被害人）。
二、案經屏東縣警察局潮州分局報告台灣屏東地方法院檢察署檢察官偵查起訴。
    理  由
一、訊據被告乙○○固對於前揭時、地將上開機車委託甲○○送修之事實均坦認在卷
    ，惟矢口否認有竊盜之犯行，並辯稱：前揭機車是我死去二嫂黃秋香的，是我二
    哥彭運湖在她死後，要我騎回去的云云。經查：
  (一)為警查獲之前揭機車，係被告交由甲○○送修後，因被告無力償還甲○○代墊之
    機車修復費用，遂將上開機車留置於甲○○處等情，迭遽同案被告甲○○於偵查
    中供述綦詳（見偵查卷第四頁訊問筆錄）。而上開機車確為被害人丙○○於八十
    八年四月八日下午十時許，在屏東縣新園鄉○○村○○路六十號前失竊，亦經被
    害人丙○○於警訊時及本院審理時均陳述明確，並有車輛竊盜車牌失竊資料個別
    查詢報表一紙可憑。足認前揭機車係被害人丙○○所有，被告所辯係其二嫂黃秋
    香所有顯係飭詞，不足採信。
  (二)另證人彭運湖即被告之二哥亦到庭證述：我太太黃秋香過世，我有打電話要乙○○去載冰箱、瓦斯等，如果機車也要也可以順便載回去，但實際上他有無牽走機
    車，我並不清楚，我記得我家有三部機車，一部是偉士牌，一部是光陽牌，一部
    是山葉牌，警方查獲之機車（檢察官提示照片供確認），並不是我家的等語，是
    被告所辯該車係其二哥彭運湖所送亦係卸責之詞，不足採信。
  (三)此外，尚有贓物領據一紙附卷可稽，綜上所述，本件事證明確，被告竊盜犯行洵
    堪認定。
二、核被告所為，係犯刑法第三百二十條第一項竊盜罪。爰審酌被告因一時貪念而竊
    取他人機車，行為殊不足取，惟念及其所竊取之機車為，約值三千元（被害人丙○○於警訊時陳述甚明），價值非鉅等一切情狀，酌情量處如主文所示之刑，並
    諭知易科罰金之折算標準。又被告前未曾受有期徒刑以上刑之宣告，此有臺灣高
    等法院被告全國前案紀錄表一份在卷可按，此次因一時失慮，偶罹刑典，經此刑
    之宣告後，應知警惕而無再犯之虞，本院因認暫不執行其刑為當，予以宣告緩刑
    ，用啟自新。
據上論斷，應依刑事訴訟法第二百九十九條第一項前段，刑法第三百二十條第一項、
第四十一條第一項前段、第七十四條第一款，罰金罰鍰提高標準條例第一條前段、第
二條，判決如主文。
中      華      民      國      九十一      年      六      月  二十八  日
                                      臺灣屏東地方法院刑事第一庭
                                          法  官   羅森德
右正本證明與原本無異。
如不服本判決應於收受本判決後送達後十日內向本院提出上訴書狀，其未敘述上訴理
由者，並得於提起上訴後十日內向本院補提理由書狀（均須按他造當事人之人數附繕
本 ）「切勿逕送上級法院」
                                          書記官   劉音利
中      華      民      國      九十一      年      六      月  二十八  日
附錄法條：
刑法第三百二十條第一項
意圖為自己或第三人不法之所有，而竊取他人之動產者，為竊盜罪，處五年以下有期
徒刑、拘役或五百元以下罰金。
